---
title: "rna-seq_opdracht2"
author: "Mathijs van Drongelen(1832719), Diana Tereshchenko(1865053)"
date: "`r Sys.Date()`"
output: html_document
---

```{r, setup}
knitr::opts_chunk$set(echo = TRUE, eval = FALSE) 
```

```{r libraries, eval = TRUE, message=FALSE}
library(tidyverse)
library(Rsubread)
library(DESeq2)
library(pheatmap)
```

# Onderdeel Les 2 

## Onderdeel 2a

- *Schrijf code voor het genereren van de count table met de Rsubread package.*

- *NB: voer dit script niet uit, want de count table is al voor jullie gegenereerd!*

```{R, opdr2a}
#input .bam file location
bam_dir <- "/home/daur2/rnaseq/rnaseq_ipsc/bam/"

#output counts location
counts_dir <- "/home/daur2/rnaseq/rnaseq_ipsc/counts/"

# Create vector with names of bam files for files argument of Featurecounts
bam_files <- list.files(bam_dir, pattern = ".*\\.bam$", full.names = TRUE)

# Count the reads per gene using the in-built NCBI RefSeq annotations
read_counts <- featureCounts(
  
  files = bam_files,
  annot.inbuilt = "hg38",  #we use human genome 
  useMetaFeatures = TRUE,
  strandSpecific = 0,
  isPairedEnd = TRUE,  #data is Paired (forward en reverse fragment)
  countReadPairs = TRUE, #tel data als paar aka een DNA fragment ipv. forward en reverse individueel 
  nthreads = 10
)

```

## Onderdeel 2b 

- *Gebruik de ‘stat’ data frame uit de count table om een staafdiagram te maken met daarin het percentage assigned reads voor elk sample.*


```{R, opdr2b, eval = TRUE}
Counting_table_raw<-readRDS("/home/daur2/rnaseq/rnaseq_ipsc/counts/read_counts.rds")
counting_table<-Counting_table_raw$stat
rownames(counting_table) <- counting_table$Status
counting_table$Status = NULL

counting_table_t<-counting_table %>% t() %>% 
  as_tibble()

 counting_table_t<-counting_table_t %>% 
   mutate(Names=colnames(counting_table)) %>%
  mutate(Total=colSums(counting_table)) %>% 
  mutate(Assign_prct=Assigned/Total*100)
 
counting_table_t %>% ggplot(aes(x = Names, y = Assign_prct))+
  geom_col()+
  labs(title = "Percentage of assigned reads from total reads in RNA-seq samples",
       x = "RNA-seq samples",
       y = "Assigned read (%)")+
  theme(axis.text.x = element_text(angle = 90))
```

- *Wat is je conclusie op basis van deze grafiek?*

Conclusie: Het percentage assigned reads van de totale reads is 40-60%. Is hoger
in de eerste 4 samples vergeleken met de laatste 4. De iPSCs lijken gemiddeld minder assigned
reads te hebben dan de fibroblast lijnen. 

## Onderdeel 2c 

- *Gebruik de count table en het csv bestand met sample informatie om een DESeq2 object te maken.*

```{R, opdr2c, eval = TRUE}
# Obtain the count matrix
count_matrix <- Counting_table_raw$counts
metadata <- read_csv("/home/daur2/rnaseq/rnaseq_ipsc/ipsc_sampledata.csv")

# Convert the metadata to data frame object
metadata <- as.data.frame(metadata)

# Add rownames to the metadata data frame
rownames(metadata) <- paste0(metadata$Run, ".bam")

# Check if column names of count table are the same as row names of metadata object
colnames(count_matrix) == rownames(metadata)

#Factor Cell types as the difference in celltype / treatment to iPSC's is the point
# of interest

metadata$Cell_type<-metadata$Cell_type %>% str_replace("Skin derived fibroblast", "Skin_derived_fibroblast")

metadata$Cell_type <- metadata$Cell_type %>% 
factor(levels = c("Skin_derived_fibroblast", "iPSC"))


# Create the DESeqDataSet object
dds <- DESeqDataSetFromMatrix(
  countData = count_matrix,
  colData = metadata, 
  design = ~ Cell_type
)

```

## Onderdeel 2d 
- *Voer een PCA analyse uit en maak een plot van PC1 versus PC2.* 

```{R, opdr2d, eval = TRUE}
# log2 normalization 
dds_normalized <- rlog(dds)

# Perform PCA 
pca <- dds_normalized %>% assay() %>% t() %>% prcomp()

# Find the proportion of variance explained by each PC
pca_summary <- summary(pca)$importance
pca_summary

# Create data frame with metadata and the PCA values for plotting
pca_plotting <- cbind(metadata, pca$x) %>% mutate(source_name = str_remove_all(source_name, "Fibroblast |iPSC ")) %>%
  mutate(Cell_type = str_replace_all(Cell_type, "Skin_derived_fibroblast", "Skin derived fibroblasts")) 
colnames(pca_plotting)
pca_plotting
# Obtain the percentages of variation covered by PC1 and PC2
PC1_var <- round(pca_summary["Proportion of Variance", "PC1"]*100, digits = 1)
PC2_var <- round(pca_summary["Proportion of Variance", "PC2"]*100, digits = 1)
# Plot PC1 vs PC2
ggplot(pca_plotting) + 
  geom_point(aes(x=PC1, y=PC2, color = Cell_type, shape = source_name ), size = 5) +
  ggtitle("PCA voor iPS") +
  xlab(paste0("PC1 (", PC1_var, "%)")) +
  ylab(paste0("PC2 (", PC2_var, "%)")) +
  labs(color = "Cell type",
       shape = "Source name"
  ) +
  theme_bw()

```

- *Wat is je conclusie op basis van deze plot?*
PC1 verklaart 82,2% van de variatie in de gegevens, wat het grootste deel van de totale variatie omvat. PC1 scheidt de celtypen duidelijk van elkaar, met fibroblasten aan de linkerkant en iPSC’s aan de rechterkant. Dit geeft aan dat het celtype de belangrijkste oorzaak van variatie is.

Fibroblasten vertonen grotere scheiding langs PC2, wat wijst op grotere variabiliteit binnen de groep in vergelijking met iPSC. Maar dit vertegenwoordigt een veel kleiner deel van de totale variantie.

## Onderdeel 2e

- *Maak een heatmap waarin de correlatiecoëfficiënten voor de verschillende samples zijn weergegeven.*

```{R, opdr2e, eval = TRUE}
# Extract the matrix from the normalized DESeq object
dds_normalized_matrix <- assay(dds_normalized)    

# Compute pairwise correlation values
fib_ipsc_cor <- cor(dds_normalized_matrix)    
fib_ipsc_cor

# Plot heatmap using the correlation; annotate the heatmap based on the cell type
pheatmap(fib_ipsc_cor, annotation = metadata["Cell_type"])
```

- *Wat is je conclusie op basis van deze heatmap?* 
Ook in de heatmap worden monsters gegroepeerd op basis van het celtype. De heatmap bevestigt dus de resultaten van de PCA. 


