---
title: "rna-seq_opdracht2"
author: "Mathijs van Drongelen(1832719), Diana Tereshchenko(1865053)"
date: "`r Sys.Date()`"
output: html_document
---

```{r, setup}
knitr::opts_chunk$set(echo = TRUE, eval = FALSE) 
```

```{r libraries, eval = TRUE, message=FALSE}
library("AnnotationDbi")
library("org.Hs.eg.db")
library("pheatmap")
library("GOstats")
library("tidyverse")
```
# Onderdeel Les 4

## Onderdeel 4a
- *Maak een heatmap zoals bij onderdeel 3c. Echter, zorg ervoor dat de rijen nu gelabeld worden met het gensymbool i.p.v. de Entrez identifier.*
```{R, opdr4a, eval = TRUE}

# Replace the column names with conditions
colnames(count_values) <- colData(dds)$Cell_type

rownames(count_values) <- mapIds(org.Hs.eg.db,
                             keys = rownames(count_values),
                             column = "SYMBOL",
                             keytype = "ENTREZID",
                             multiVals = "first")

# Visualize the results in a heatmap
pheatmap(count_values, show_rownames = TRUE)
```

## Onderdeel 4b
- *Schrijf een functie voor het uitvoeren van de GO term enrichment analyse. Deze functie heeft 4 input argumenten:*

1. *DESeq2 results object (results(DESeq(dds)))*
2. *Logische waarde (TRUE of FALSE) die aangeeft of de enrichment analyse gedaan moet worden voor de upgereguleerde genen of voor de downgereguleerde genen.*
3. *Drempelwaarde voor |LFC|.*
4. *Drempelwaarde voor adjusted p-waarde.*
- *De output van de functie is de summary van de GO term analyse  (summary(hyperGTest(test_object)))*

- *Bijvoorbeeld: gotermAnalysis(ipsc_dge_results, upregulated = FALSE, 1, 0.01) geeft de summary van de enrichment analyse voor de downgereguleerde genen met een LFC < -1 en een adjusted p-waarde < 0.01 voor de genen in het DESeq2 results object ipsc_dge_results.*

```{R, opdr4b, eval = TRUE}

#stap 1 functie argumenten voor DEseq2 results object, regulatie, lfc- en p-waarde threshold

GO_enrichment_analysis<-function(DEseq_results,upregulation,lfc_threshold,pval_threshold){
  
  all_genes1 <- DEseq_results %>% data.frame() %>% rownames()
  
  #stap 2 if-case voor upregulatie
  
  if (upregulation == TRUE){
    
    upregulated_genes1 <- DEseq_results %>% data.frame() %>% 
  filter(log2FoldChange > lfc_threshold, padj < pval_threshold) %>% rownames()
  
  
  #stap2.5 voeg output toe voor upregulatie
  
  test_object_upreg <- new("GOHyperGParams",
                   geneIds = upregulated_genes1,
                   universeGeneIds = all_genes1, 
                   annotation = "org.Hs.eg.db", 
                   ontology = "BP", 
                   pvalueCutoff = 1,
                   testDirection = "over")
  
  #summary object upreg
  
goterm_analysis_upreg <- (summary(hyperGTest(test_object_upreg)))

return(goterm_analysis_upreg)
}
   #stap 3 if-case voor down regulatie
  
  else if  (upregulation == FALSE){
    
     downregulated_genes1 <- DEseq_results %>% data.frame() %>% 
  filter(log2FoldChange < -lfc_threshold, padj < pval_threshold) %>% rownames()
    
     #stap 3.5 voeg output toe voor downregulatie
     
    test_object_downreg <- new("GOHyperGParams",
                   geneIds = downregulated_genes1,
                   universeGeneIds = all_genes1, 
                   annotation = "org.Hs.eg.db", 
                   ontology = "BP", 
                   pvalueCutoff = 1,
                   testDirection = "over")
     
#summary object downreg
     
goterm_analysis_downreg <- (summary(hyperGTest(test_object_downreg)))
return(goterm_analysis_downreg)
  }
}
  
GO_enrichment_analysis(ipsc_dge_results,upregulation = FALSE,1,0.01)

```

## Onderdeel 4c

- *Voer een GO term enrichment analyse uit voor de upgereguleerde genen (gedefinieerd als adjusted p-value < 0.01 en LFC > 1) en voor de downgereguleerde genen (gedefinieerd als adjusted p-value < 0.01 en LFC < -1). Maak voor beide analyses een grafiek.*

```{R, opdr4c, eval = TRUE}

ipsc_dge_results_go <- results(ipsc_dge, alpha = 0.01, lfcThreshold = 1)

# Create a list of upregulated genes
upregulated_genes <- ipsc_dge_results_go %>% data.frame() %>% 
  filter(log2FoldChange > 1, padj < 0.01) %>% rownames()

# Create a list of downregulated genes
downregulated_genes <- ipsc_dge_results_go %>% data.frame() %>% 
  filter(log2FoldChange < -1, padj < 0.01) %>% rownames()

# Create a list of all genes in the dataset
all_genes <- ipsc_dge_results_go %>% data.frame() %>% rownames()

# Perform GO term enrichment analysis for upregulated genes 
test_object_upreg <- new("GOHyperGParams",
                   geneIds = upregulated_genes,
                   universeGeneIds = all_genes, 
                   annotation = "org.Hs.eg.db", 
                   ontology = "BP", 
                   pvalueCutoff = 1,
                   testDirection = "over")
goterm_analysis_upreg <- hyperGTest(test_object_upreg)

goterm_analysis_upreg

goterm_analysis_upreg_results <- summary(goterm_analysis_upreg)

goterm_analysis_upreg_results

# Perform GO term enrichment analysis for downregulated genes
test_object_downreg <- new("GOHyperGParams",
                   geneIds = downregulated_genes,
                   universeGeneIds = all_genes, 
                   annotation = "org.Hs.eg.db", 
                   ontology = "BP", 
                   pvalueCutoff = 1,
                   testDirection = "over")

goterm_analysis_downreg <- hyperGTest(test_object_downreg)

goterm_analysis_downreg

goterm_analysis_downreg_results <- summary(goterm_analysis_downreg)

goterm_analysis_downreg_results

#Adjust p values for multiple testing 
goterm_analysis_upreg_results$padj <- p.adjust(goterm_analysis_upreg_results$Pvalue, method = "BH")

goterm_analysis_downreg_results$padj <- p.adjust(goterm_analysis_downreg_results$Pvalue, method = "BH")

# Select only gene sets that are larger than 5 but smaller 
# than 500 (to prevent taking along very small and very large
# gene sets).
goterm_analysis_upreg_results <- goterm_analysis_upreg_results %>% filter(Count > 5) %>% filter(Count < 500)

goterm_analysis_downreg_results <- goterm_analysis_downreg_results %>% filter(Count > 5) %>% filter(Count < 500)

#Select the top 20 GO terms 
goterm_analysis_upreg_top20  <- goterm_analysis_upreg_results[order(goterm_analysis_upreg_results$padj)[1:20],]
goterm_analysis_downreg_top20 <- goterm_analysis_downreg_results[order(goterm_analysis_downreg_results$padj)[1:20],]

#Plot the p-values of the top 20 GO terms (upregulated)
p1 <- goterm_analysis_upreg_top20 %>% ggplot(aes(x = Term, y =-log10(padj))) +
  geom_point() +
  coord_flip() + 
  ylab(expression(-log[10](adjuisted ~italic(P)~value))) +
  xlab("GO terms") + 
  ggtitle("Top 20 enriched GO terms\n for upregulated genes")

p1

#Plot the p-values of the top 20 GO terms (downregulated)
p2 <- goterm_analysis_downreg_top20 %>% ggplot(aes(x = Term, y =-log10(padj))) +
  geom_point() +
  coord_flip() + 
  ylab(expression(-log[10](adjuisted ~italic(P)~value))) +
  xlab("GO terms") + 
  ggtitle("Top 20 enriched GO terms\n for downregulated genes")

p2
 

```
- *Wat zijn je conclusies? Welke processen worden er downgereguleerd tijdens de vorming van stamcellen uit fibroblasten? En welke processen worden juist upgereguleerd?*

