---
name: "Mathijs"
surname: "van Drongelen"
position: "Student"
address: "Houten, ..."
phone: +1 22 3333 4444
pronouns: he/him
profilepic: ""
email: "x@gmail.com"
github: X
linkedin: X
date: "`r format(Sys.time(), '%B %Y')`"
aboutme: ""
output: vitae::twentyseconds
---

```{r setup, include=FALSE}
knitr::opts_chunk$set(echo = FALSE, warning = FALSE, message = FALSE)
library(vitae)
```

# Profiel

Life sciences student op Hogeschool Utrecht met een specialisatie in Biomoleculair Onderzoek (BMR) met een afgeronde Minor Food & Pharma. Door studie en projecten ervaring opgedaan met onderzoeken en laboratorium technieken zoals: qPCR, SDS-PAGE, Pure Prep FR. Praktisch ingesteld met een analytische aanpak voor labonderzoeken.

# Opleiding

```{r, education}
library(tibble)
tribble(
  ~ Degree, ~ Year, ~ Institution, ~ Where,
  "Bsc. Life sciences", "2022-Heden", "Hogeschool Utrecht", "Utrecht, Nederland",
  "Middelbare opleiding (HAVO)", "2016-2022", "College de Heemlanden", "Houten, Nederland",
) %>% 
  detailed_entries(Degree, Year, Institution, Where)
```

# Relevante ervaring

```{r}
tribble(
  ~Year, ~Type, ~Desc,
  2026, "Minor Data Science", "Ervaring en vaardigheid opgebouwd met R, Bash en Git",
  
  2025, "Specialisatie Biomolecular Research", "Automatisering van ELISA protocol met PurePrep FR",
  
  2024, "Minor Food & Pharma", "Onderzoek naar het effect van lipiden en hun opname op cell viability" 
) %>% 
  brief_entries(
    Type,
    Year, 
    Desc
  )
```

# Vaardigheden

*	Zelfstandigheid
*	Samenwerking
*	Probleemoplossend
*	Analytisch

# Labvaardigheden
* Minor Food & Pharma, Celkweek van IPEC-J2 cellen, cell viability assays en de NileRed assay.
* Minor Data Science, Werken met R, bash en Git/Github. Focus op data analyse en verwerking. Gewerkt met NGS, rna-seq en metagenomics binnen Rstudio.
* Specialisatie Biomolecular Research, Automatisering van een ELISA met de liquid handler: Pure Prep FR. Kennismaking met labautomatisering. 

# Hobby's

*	Honkbal
*	Sportschool
*	Boulderen
*	Gamen
*	Dungeons & Dragons

Credits to: 
Mitchell O'Hara-Wild, creator of CV template and package.
Carmine Spagnuolo, creator of theme for the CV.

